---
title: "240520-10장부터"
author: "215083 박재석"
date: "`r Sys.Date()`"
output: html_document
---
# 10. dplyr로 하는 관계형 데이터 

```
[두 개의 테이블에서작동하는 동사]
뮤테이팅 조인: 테이블의 새로운 변수로 추가 
필터링 조인: 관측값과 일치하는지 여부로 관측값을 걸러냄
집합연산: 관측값을 집합 원소로 취급  
```

```{r}
library(tidyverse)
library(nycflights13)
```

## 10.2 nycflights13
```{r}
nycflights13::flights %>% 
    print(n=6, width=Inf)
```
```{r}
airlines
```
```{r}
nycflights13::airports %>% # 각 공항 정보가 faa 공항 코드로 식별됨
print(n = 10, width = Inf)
```
```{r}
nycflights13::planes %>% # 각 여객기 정보가 tailnum으로 식별됨
print(n = 10, width = Inf)
```
```{r}
nycflights13::weather %>% # 각 NYC 공항의 매 시각 날씨 정보
print(n = 10, width = Inf)
```
```
key 뱐수를 찾아서 어떻게연결할지 
key 변수가 2개일 경우 설정을 해 줘야함 
print함수를 이용해 key변수를 눈으로 확인하는게 중요하다. 
```
```{r}
flights_latlon <- flights %>% #flights_latlon 변수 생성
 inner_join(select(airports, origin = faa, origin_lat = lat, origin_lon = lon),
  by = "origin") %>% 
 inner_join(select(airports, dest = faa, dest_lat = lat, dest_lon = lon),
  by = "dest")

flights_latlon %>%
   print(n = 6, width = Inf)
```
## 10.3 KEY

```
-기본키
-외래키: 다른 테이블의 값과 연결
한 변수가 둘 다 해당 될 수 있다. 
```
기본키를 찾는 방법 
```{r}
planes %>%
   count(tailnum) %>%
   filter(n > 1)
```
기본키를 count()하고 n이 1보다 큰 항목 찾기: 항목이 없으면 기본키가 됨

```{r}

weather %>%
   count(year, month, day, hour, origin) %>%
   filter(n > 1)
```

n=2 : 고유키가 아니다. 

#### 명시적인 기본키가 없는 경우가 있다. 

```{r}
flights %>%
   count(year, month, day, flight) %>%
   filter(n > 1)
```
```{r}
flights %>%
   count(year, month, day, tailnum) %>%
   filter(n > 1)
```
```
대체키(surrogate key) 테이블에 기본키가 없는 경우, mutate()와 row_number()로 기본키 추가

[관계]
일대일
일대다
다대다 
다대일 
```
## 10.4 뮤테이팅 조인 
```
두 테이블의 변수를 결합 할 수 있다. 
```
```{r}
flights2 <- flights %>%
   select(year:day, hour, origin, dest, tailnum, carrier)
flights2
```
변수 8개 
#### left_join()

```{r}
airlines
```
변수 2개 
```{r}
flights2 %>%
   select(-origin, -dest) %>% #제외 
   left_join(airlines, by = "carrier")
```
"carrier" 변수를 기준으로 연결한다. 8-2+1=7 총 7개의 변수가 남는다. 
새 변수가 추가되기 때문에 뮤테이팅 조인이라 한다. 
### 10.4.1 조인 이해하기 

```{r}
x <- tribble(~key, ~val_x,
             1, "x1",
             2, "x2",
             3, "x3")
y <- tribble(~key, ~val_y,
             1, "y1",
             2, "y2",
             4, "y3")

x
```
왼쪽 열: 키변수
조인에서 매치되는 점의 수는 풀력행의 수이다. 

### 10.4.2내부조인(inner join)
: 어떤 변수가 key인지 by를 이용해 설정, 두 테이블 모두의 관측값 보존 

### 10.4.3외부조인
: 적어도 하나 테이블 관측값 모두 보존 
```
left join       : 왼쪽 값 보존 
right join      : 오른쪽 값 보존 
full join       : 모두 보존 
없는 값: NA
```
### 10.4.4 중복키: 키가 고유하지 않는 경우 
```{r}
x <- tribble(
   ~key, ~val_x,
   1, "x1",
   2, "x2",
   2, "x3",
   1, "x4")
y <- tribble(
   ~key, ~val_y,
   1, "y1",
   2, "y2")
left_join(x, y, by = "key")

```
```{r}
x %>% right_join(y,by="key")
```
```{r}
x %>% full_join(y,by="key")
```
```{r}
y <- tribble(
   ~key, ~val_y,
   1, "y1",
   2, "y2",
   2, "y3",
   1, "y4")
left_join(x, y, by = "key")
```

```{r}
flights2 %>% 
    select(-origin, -dest) %>% 
    mutate(name = airlines$name[
        match(carrier,airlines$carrier)
    ])
```
```{r}
flights2 %>% 
    select(-origin, -dest) %>% 
    left_join(airlines, by="carrier")
```
위의 뮤테이트를 레프트 조인으로 바꿔 동일한 결과를얻을 수 있다. 

### 10.4.5 키 열 정의하기 

```{r}
flights2 %>%
   left_join(weather) %>%
   print(n = 6, width = Inf)
```
key값을 쓰지 않은 자연조인 

```{r}
flights2 %>%
   left_join(planes, by = "tailnum") %>%
   print(n = 6, width = Inf)
```
문자열 벡터를 사용해 조인 


이름이 다를 경우 by=c("a"="b")

```{r}
flights2 %>% 
    left_join(airports, c("dest"="faa"))
```
```{r}
flights2 %>% 
    left_join(airports,c("origin"= "faa"))
```
### 10.4.7 기타 구현 

merge()와 인수를 이용해 조인 할 수 있다. 

## 10.5 필터링 조인 
```
semi_join : x의 관측값 보존 - 일치 문제에 유용
anti_join : y와 매치되는 x의 관측값 삭제 - 불일치에 유용
```

```{r}

top_dest <- flights %>%
   count(dest, sort = TRUE) %>% # 정렬 
   head(10)
top_dest
```
목적지 중 한 곳으로 운행한 항공편을 찾는 방법: 필터 만들기
```{r}
flights %>%
   filter(dest %in% top_dest$dest) %>%
   print(n = 6, width = Inf)
```
semi_join을 사용하는 방법

```{r}
flights %>%
   semi_join(top_dest) %>%
   print(n = 6, width = Inf)
```
10개와 매칭 되는 것만 보여줌 

semi_join은 뮤테이팅 조인과 달리 매칭되지 않는 부분은 삭제한다(행을 복제하지 않음 ). 뮤테이팅 조인에서는 복제해서 NA 

```{r}
flights %>%
   anti_join(planes, by = "tailnum") %>%
   count(tailnum, sort = TRUE)
```
매칭되지 않는 것만 찾음 

데이터셋을 주고 변수기준으로 join을 하고 개수, 평균 구하기 

## 10.6 조인 문제 
## 10.7 집합연산
```
intersect: x,y 모두에 있는 관측값만 반환 
union: x와 y의 고유한 관측값
setdiff: x에만 있는 
```
```{r}
df1 <- tribble(
   ~x, ~y,
   1, 1,
   2, 1)
df2 <- tribble(
   ~x, ~y,
   1, 1,
   1, 2)
```
```{r}
intersect(df1, df2)
```
교집합




