---
title: "3장 과제"
author: "215083 박재석"
date: "`r Sys.Date()`"
output: html_document
---

```{r setup, include=FALSE}
knitr::opts_chunk$set(echo = TRUE)
```

### 라이브리 호출
```{r , message=FALSE}
library(tidyverse)
library(nycflights13)
```
  
  
### 3.2.1연습문제- 다음 조건을 만족하는 항공편을 모두 찾아라.
  
  
#### 1-(a)-두 시간 이상 도착 지연
```{r echo=TRUE}
flights %>%
    filter(arr_delay >= 120)
```
```
filter 함수를 이용해 도착 지연 시간이 두 시간(120분) 이상인 행만 추출했다. 
총 10,200편의 항공이 두 시간 이상 도착 지연이 되었음을 알 수 있다. 
```
  
  
#### 1-(b)-휴스턴(IAH 또는 HOU)으로 운항 
```{r echo=TRUE}
flights %>% 
    filter((dest == "IAH")|(dest == "HOU"))
```
+ 다음과 같이 %in%을 사용해 나타낼 수도 있다. 
```{r echo=TRUE}

flights %>% 
    filter(dest %in% c("IAH","HOU"))
```

```
논리연산자를 이용하여 도착지가 휴스턴인 행을 추출했다.
총 9,313편의 항공이 휴스턴으로 향했음을 알 수 있다. 
```
  
  
#### 1-(c)-유나이트항공(United), 아메리칸항공(American), 델타항공(Delta)이 운항.
```{r echo=TRUE}
#항공편 이름 찾기
airlines 
```
+ 델타 항공은 "DL", 유나이트 항공은 "UA", 아메리칸 항공은 "AA"임을 알 수 있다. 
```{r echo=TRUE}
flights %>% 
    filter(carrier %in% c("DL", "UA", "AA"))
```

```
총 139,504편의 항공편을 유나이트항공(United), 아메리칸항공(American), 델타항공(Delta)이 운항했음을 알 수 있다.
```
  
  
#### 1-(d)-여름(7, 8, 9월)에 출발
```{r echo=TRUE}
flights %>% 
    filter(month %in% c(7, 8, 9))
```
```
총 86,326편의 항공이 여름에 출발 한 것을 알 수 있다. 
```
  
  
#### 1-(e)-두 시간 이상 지연도착했지만, 지연 츨발하지는 않음.
```{r echo=TRUE}
flights %>% 
    filter((arr_delay >= 120)&(dep_delay<=0))
```
```
&연산자를 사용하여 두 시간 이상 지연도착한 경우와 지연 출발이 없는 경우 두 가지를 모두 만족하는 행을 추출했다.  
지연 출발 컬럼이 음수인 경우(일찍 출발한 경우)도 있기에 0 이하 조건을 넣었다. 
```
+ 드모르간 법칙을 적용해 다음과 같이 나타낼 수도 있다. 
```{r echo=TRUE}
flights %>% 
    filter(!((arr_delay < 120)|(dep_delay>0)))
```
  
  
#### 1-(f)-최소 한 시간 이상 지연 출발했지만 운항 중 30분 이상 단축
```{r echo=TRUE}
flights %>% 
    filter((arr_delay <= -30)&(dep_delay >= 60))
```
```
한 시간 이상 지연출발 한 항공 중 30분 이상 일찍 도착한 항공을 찾기 위해 arr_delay <= -30 조건과 dep_delay >= 60 조건을 & 연산자를 이용해 추출했다. 
그러나 조건을 만족하는 항공편은 없다. 
```
    
#### 1-(g)-자정과 6am 사이에 출발(포함)
```{r echo=TRUE}
flights %>% 
    filter(dep_time %in% c(000:600))
```
```
%in% 연산자를 이용해 출발 시간이 0시부터 6시인 항공편을 찾았다. 
총 9,344편의 항공이 자정에서 6am사이에 출발했음을 알 수 있다. 
```
+ 아래처럼 & 연산자를 이용해서도 나타낼 수 있다. 
```{r echo=TRUE}
flights %>% 
    filter((dep_time>=000) & (dep_time<=600))
```

### 3.3.1연습문제- arrange()를 사용하여 모든 결측값을 앞에 오도록 정렬하라.  

+ 먼저 결측치가 포함된 임의의 tibble 데이터를 선언함. 
```{r echo=TRUE}
df <- tibble(x= c(-1,3,9,NA,6,2))
```
+ 결측치를 맨 위로 오게하고 나머지는 오름차순
```{r echo=TRUE}
df %>% 
    arrange(x) %>% 
    arrange(desc(is.na(x)))

```
+ 결측치를 맨 위로 오게하고 나머지는 내림차순
```{r echo=TRUE}
df %>% 
    arrange(desc(x)) %>% 
    arrange(desc(is.na(x)))

```
### 3.3.3연습문제- filght를 정렬하여 가장 속력이 빠른 항공편을 찾아라.

```{r echo=TRUE}
flights %>% 
    tibble(speed = distance/air_time) %>% 
    arrange(desc(speed))
```
```
비행 거리를 비행 시간으로 나눈 값을 speed라는 새로운 변수를 만들어 할당하고 이를 speed를 기준으로 내림차순정렬했다. 
가장 속력이 빠른 항공은 2013년 5월 25일 17시9분 출발한 1499번 항공이다. 
```
### 3.4.1연습문제- filght에서 dep_time,dep_delay,arr_time,arr_delay를 선택할 수 있는 가능한 많은 방법
 
+ select 함수만 사용해 표현
```{r echo=TRUE}
flights %>% 
    select(dep_time, dep_delay, arr_time, arr_delay)
```
+ starts_with을 사용
```{r echo=TRUE}
flights %>% 
    select(starts_with(c("dep","arr")))
```
```
select 함수를 사용해 원하는 변수만 나오게 할 수 있다.
변수 이름을 직접 사용하거나 strarts_with을 사용해 "dep","arr"로 시작하는 변수를 찾아도 같은 결과를 낼 수 있다. 
```
### 3.4.3연습문제- one_of()함수의 쓰임 
```{r echo=TRUE}
vars <- c("year","month","day","dep_delay","arr_delay")
flights %>% 
    select(one_of(vars))
```
```{r message=FALSE, warning=FALSE}
?one_of
```
```
one_of는 변수 이름 벡터와 일치하는 항목만 매치시킨다.
one_of는 존재하지 않는 변수를 자동으로 제외하고 매치시킨다. one_of를 통해 여러번 작업이 반복될 때 변수 명을 일일히 치지 않고 매치 시킬 수 있으며, 여러 데이터셋을 함께 작업할 때에도 변수명을 한번에 저장하면 one_of를 이용해 존재하는 변수만 불러와 더 효율적인 작업을 할 수 있다. 

?one_of를 통해 설명을 보면 보다 정확한 any_of와 all_of로 대체되었다는 설명을 볼 수 있다. 모든 변수가 존재할 때만 매치치키는 all_of와 존재하지 많아도 매치시키는 any_of 두 가지로 나눠 one_of와 같은 작업을 수행 할 수 있다는 것을 알 수 있다.  
```