---
title: "240415-5장부터"
author: "215083 박재석"
date: "`r Sys.Date()`"
output: html_document
editor_options: 
  markdown: 
    wrap: sentence
---

```         
[변동]
범주형: 막대그래프, 상자그림
연속형: 산점도, 상자그림, 히스토그램

[공변]
두 범주형 관게
두 연속형 관계
범주형 변수에 따른 연속형 관계
```

## 5.3변동

변수각 범주형인지, 연속형인지 변수의 유형을 구별해야한다.

#### 준비

```{r message=FALSE}
library(tidyverse)
```

```{r eval=FALSE, include=FALSE}
diamonds
```

티블 데이터 

#### 막대 그래프 만들기

```{r}
ggplot(diamonds)+
    geom_bar(mapping = aes(x=cut))
```

막대의 높이: 각각 범주의 관측치

```{r}
diamonds %>% 
     count(cut)
```

수치로 확인 가능 

#### 연속형 변수

```{r}
ggplot(diamonds)+
    geom_histogram(aes(x=carat))
```

binwidth를 설정하지 않음

```{r}
ggplot(diamonds)+
    geom_histogram(aes(x=carat), binwidth = 0.5)
```

binwidth인수로 히스토그램 간격의 폭을 설정하 수 있다.
인수를 바꿔가며 어느정도가 설명하기 적당한지 적절히 조절할 필요가 있다.

```{r}
diamonds %>% 
    count(cut_width(carat, 0.5))
```

count와 cut_width를 같이 이용하여 간격 내에 빈도를 볼 수 있다

##### 3캐럿 미만 다이아몬드만 가지고 옴

```{r}
diamonds %>% 
    filter(carat<3) %>% 
    ggplot(aes(x=carat))+
    geom_histogram(binwidth = 0.1)
```

덩어리로 빈도수를 본다는 것에 의미가 있다.

#### 각 변주형 변수에 따라 연속형 변수들을 나타내는 geom_freqpoly

```{r}
diamonds %>% 
    filter(carat<3) %>% 
    ggplot(aes(x=carat, color = cut))+
    geom_freqpoly()
```

컷 별로 다른 색상으로 나타냄 히스토르램과 연산은 동일하나 선으로 표현됨.

### 5.3.2 일반적인 값

```{r}
diamonds %>% 
    filter(carat<3) %>% 
    ggplot(aes(x=carat))+
    geom_histogram(binwidth = 0.01)
```

세분화시킬 경우 왼쪽에 치우쳐있고, 많고 줄어드는 패턴을 볼 수 있다.
히스토그램을 통해 여러 질문을 던질 수 있다.
군집을 파악할 수 있다.

#### faithful 데이터셋

```         
올드 페이스풀 온천에 발생한 272번의 화산 분출을 분 단위로 나타냄
```

```{r}
faithful
?faithful
```

두 면수 모두 연속형 변수

```{r}
ggplot(faithful, aes(x=eruptions))+
    geom_histogram(binwidth = 0.25)
```

두 군집을 볼 수 있는데, 연속형 변수지만 두 군집으로 나눠 범주형 변수처럼 사영할 수 있다.

```{r}
range(faithful$eruptions)

```

간격을 설정할 때 range를 사용해 최소와 최대를 확인하여 참고할 수 있다.

```{r}
faithful %>% 
    count(cut_width(eruptions))
```

### 5.3.3 이상값

```{r}
ggplot(diamonds)+
    geom_histogram(mapping = aes(x=y), binwidth = 0.5) #Y 넓이이
```

비어있어 보이지만 값이 존재함

```{r}
ggplot(diamonds)+
    geom_histogram(aes(x=y), binwidth = 0.5)+
    coord_cartesian(ylim = c(0,50))
```

이상값 확인을 위해 cood_cartesian을 사용하여 y축 작은 값들을 확대함.
#### 이상값 추출

```{r}
diamonds %>% 
    filter(y<3|y>20) %>% 
    select(price, x,y,z) %>% 
    arrange(y) 
```

폭이 0이 될 수 없기 때문에 잘못된 값들이다.
32mm와 59mm 값들도 타당해보이지 않는다.

## 5.4 결측값

```         
[이상치를 처리하는 방법법]
1. 제거: 제거한 사실을 밝혀야한다(입력오류인지, 이상치인지 밝혀야한다. )
2. 평균으로 대체
3. NA로 대체하여 표기해 이상치임을 표현현
```

-   이상값이 포함된 헹 전체를 삭제한다.

```{r}
diamonds %>% 
    filter(between(y,3,20))
```

between을 활용하여 사이값만 가지고옴옴

-   이상값을 결측값으로 변경

```{r}
diamonds %>% 
    mutate(y = ifelse(y<3|y>20,NA,y))

```

ifeles: True이면 두번째, False이면 세번째

```{r}
diamonds %>% 
    mutate(y = ifelse(y<3|y>20,NA,y)) %>% 
    arrange(y) %>% #결측치가 가장 아래로 감.
    ggplot(aes(x=y))+
    geom_histogram(binwidth = 0.5, na.rm = T)+
    coord_cartesian(ylim = c(0,50))

```

결측치 없음.

```{r}
diamonds %>% 
    mutate(y<3|y>20,NA,y)
```

ifeles를 사용하지 않고도 할 수 있다.

##### 결측치 포함 시각화

```{r}
diamonds %>% 
    mutate(y = ifelse(y<3|y>20,NA,y)) %>% 
    ggplot(aes(x=x,y=y))+
    geom_point()

```

결측치를 자동으로 제거해 경고가 뜸.

```{r}
diamonds %>% 
    mutate(y = ifelse(y<3|y>20,NA,y)) %>% 
    ggplot(aes(x=x,y=y))+
    geom_point(na.rm = T)

```

경고문 안뜸.

##### 결측값과 기록된 값의 차이를 만드는 것이 무엇인지 확인하기.

-   취소된 비행기의 예정 출발 시간과 취소되지 않은 비행기의 출발시간 비교

```{r}
library(nycflights13)
```

```{r}
flights %>% 
    mutate(cancelled = is.na(dep_time),
           sched_hour = sched_dep_time %/% 100, #모듈러 연산자: 몫을 반환환
           sched_min = sched_dep_time%% 100, # 나머지를 반환환
           sched_dep_time = sched_hour + sched_min/60) %>% 
    ggplot(aes(sched_dep_time))+
    geom_freqpoly(aes(color = cancelled),
                  binwidth =1/4)
```

취소된 항공편보다 취소되지 않은 항공편이 더 많으므로 유용하지 않음.

 


