---
title: "240417_5.5부터"
author: "215083 박재석"
date: "`r Sys.Date()`"
output: html_document
---

```{r message=FALSE}
library(tidyverse)
```
## 5.5 공변동
```
둘 이상의 변숫값이 연관되어 동시에 변하는 경향을 말함. 
두 게 이상의 변수 사이의 관계를 시각화가 좋은 방법 
변수의 유형의 따라 방법 달라짐. 
```
### 5.5.1 범주형 변수와 연속형 범주

```{r}
ggplot(data = diamonds, aes(x=price))+
    geom_freqpoly(aes(color= cut), binwidth =500) #binwidth는 원하는 대로 설정가능 
```
높이를 선으로 나타냄. 범주에따라 빈도가 어떻게 달라지는 지 보기 위함. 
전체적인 빈도수가 많이 다르므로 분포의 차이를 파악하기 어려움

```{r}
ggplot(diamonds) +
    geom_bar(aes(x=cut))
```

+ 빈도 다각형 아래의 영역이 1이 되도돌 빈도수를 표준화한 밀도로 나타낼 수 있음.

```{r}
ggplot(data = diamonds, aes(x=price, y= ..density..))+
    geom_freqpoly(aes(color= cut), binwidth =500)
```
y= ..density.. 옵션을 이용해 밀도를 기준으로 바꿀 수 있다. (비율로 볼 수 있다.)
커팅이 fair 인 경우 품질은 낮지만 가격은 높은 평균가격을 가지고 있음을 알 수 있다.
+ geom_baxplot()을 사용해 컷팅에 따른 가격의분포 보기 
```{r}
diamonds %>% 
    ggplot(aes(x=cut,y=price))+
    geom_boxplot()
```
```
박스플롯 설명
F_L: 1사분위수 * 3
f_L: 1사분위수 * 1.5
Q_1
Q_2
Q_3
f_U: 3사분위수 * 1.5
F_U: 3사분위수 * 3

(f_L,f_U)에서최소,최대 수염으로 표시
(f,F):점
(F,inf):별
```
```{r}
diamonds %>% 
    ggplot(aes(x=cut,y=price, fill=cut))+
    geom_boxplot(outlier.color = "red")
```
범주마다 색 다르고, 이상치 색넣음
#### reorder옵션 
```{r}
mpg %>% 
    ggplot(aes(x=class,y=hwy))+
    geom_boxplot()
```
```{r}
mpg %>% 
    ggplot(aes(x=reorder(class,hwy,FUN=median),
               y=hwy))+
    geom_boxplot()
```
추세를 더욱 쉽게 파악하기 위해 변수의 중간값으로 class변수의 순서를 변경
```{r}
mpg %>% 
    ggplot(aes(x=reorder(class,hwy,FUN=median),
               y=hwy))+
    geom_boxplot()+
    coord_flip()
```
방향 바꾸기
### 5.5.3 두 개의 범주형 변수 
```{r}
ggplot(diamonds)+
    geom_count(aes(x=cut, y=color))
```
```{r}
diamonds %>% 
    count(color, cut) %>% 
ggplot(aes(x=color, y=cut))+
    geom_tile(aes(fill=n))
```
### 5.5.5 두 개의 연속형변수 
캐럿과 다이아몬드 사이에 관계가 있을까?
```{r}
diamonds %>% 
    ggplot()+
    geom_point(aes(x=carat, y=price))
```

```{r}
diamonds %>% 
    ggplot()+
    geom_point(aes(x=carat, y=price),alpha=1/100)
```
심미성 표시-좋은 그래프는 아님.

```{r}
diamonds %>% 
    filter(carat<3) %>% 
    ggplot()+
    geom_bin2d(aes(x=carat, y=price))
```
```{r}
#install.packages("hexbin")
library(hexbin)
```
```{r}
diamonds %>% 
    filter(carat<3) %>% 
    ggplot()+
    geom_hex(aes(x=carat, y=price))
```

```{r}
diamonds %>% 
    filter(carat<3) %>%
    ggplot(aes(x=carat,y=price))+
    geom_boxplot(aes(group=cut_width(carat,0.1)))
```

```{r}
diamonds %>% 
    filter(carat<3) %>%
    ggplot(aes(x=carat,y=price))+
    geom_boxplot(aes(group=cut_number(carat,20)))
```

















