---
title: "1.데이터시각화 정리"
author: "215083 박재석"
date: "`r Sys.Date()`"
output: html_document
---

```{r include=FALSE}
library(tidyverse)
```

### 산점도

#### 엔진의 크기와 연비 사이의 관계

```{r}
ggplot(mpg)+
    geom_point(aes(displ,hwy))
```

#### 연비와 실린더 수 사이의 관계

```{r}
ggplot(mpg)+
    geom_point(aes(hwy,cyl))
```

#### 차의 종류와 구동방식 사이 관계

```{r}
ggplot(mpg)+
    geom_point(aes(class,drv))
```

산점도는 연속형 변수를 표현할 때 유용 \## 심미성 매핑

```         
color       : 색(테두리)
fill        : 색(안쪽) 
size        : 크기
alpha       : 투명도  
shape       : 크기(0~25)
stroke      : 테두리 굵기 
```

### 1. 속성 자동 설정

#### 점의 색으로 구분

```{r}
ggplot(mpg)+
    geom_point(aes(displ,hwy,color=class))
```

#### 점의 사이즈로 구분

```{r warning=FALSE}
ggplot(mpg)+
    geom_point(aes(displ,hwy,size=class))
```

#### 점의 투명도로 구분

```{r warning=FALSE}
ggplot(mpg)+
    geom_point(aes(displ,hwy,alpha=class))
```

#### 점의 모양으로 구분

```{r warning=FALSE}
ggplot(mpg)+
    geom_point(aes(displ,hwy,shape=class))
```

여섯개의 모양만 사용함.

### 2. 속성 수동 설정

```{r warning=FALSE}
ggplot(mpg)+
    geom_point(aes(displ,hwy,alpha=displ<6),shape=21,stroke=3,
               color="black", fill="red",size=5)
```

조건으로 심미성 부여할 수 있음.

shape 21\~25: fill로 안쪽 색상, color로 테두리 색상 지정.

```{r}
?geom_point
```

## 면분할

```         
기본적으로 이산형 변수를 범주형 기준으로 분할
이산형 기준으로 나눌 수도 있음 
facet_wrap(): 나눌 기준 하나 
facet_grid(): 나눌 기준 둘 

--- 자료 크기 알아보기 --- 
dim()       : 차원 반환
length()    : 길이 반환 
```

### 이산형 변수

```{r}
ggplot(mpg)+
    geom_point(aes(x=displ,y=hwy))+
    facet_wrap(~class,nrow = 2)
```

나타낼 데이터: 연속형 변수

분할 기준: 하나의 범주형 변수

### 두 변수의 조합으로 면분할

```{r}
ggplot(mpg)+
    geom_point(aes(displ,hwy))+
    facet_grid(drv ~ cyl)
```

분할 기준: 두 개의 범주형 변수

왼쪽: y축, 오른쪽: x축

#### 변수 하나; 면 분할을 원하지 않을떄

[1]facet_grid 사용

```{r}
ggplot(mpg)+
    geom_point(aes(displ,hwy))+
    facet_grid(.~cyl)
```

[2]facet_wrap 사용

```{r}
ggplot(mpg)+
    geom_point(aes(displ,hwy))+
    facet_wrap(~cyl,nrow = 1)
```

#### 자료 크기 알아보기

```{r}
dim(mpg)
length(mpg)
```

## 기하객체

### 1. 추세선

```{r warning=FALSE}
ggplot(mpg, aes(displ,hwy))+
    geom_point()+
    geom_smooth(aes(color=drv),show.legend = T,
                se=T)
```

```{r warning=FALSE}
ggplot(mpg, aes(displ,hwy))+
    geom_point()+
    geom_smooth(data=filter(mpg,class=="compact"),
                se=F)
```

filter을 사용해 원하는 범주의 추세선만 그릴 수 도 있음.

## 통계적 변환

```         
stat                : 통계적 계산 알고리즘 
geom_bar()          : 기본적으로 stat(count)
                      비율은 stat(prop),group=1
stat_count()        : bar차트와  와 같음   
stat_summary()      : 데이터 요약, 최소, 최대, 중앙값 설정 가능 
```

#### y축 도수로

```{r}
ggplot(diamonds, aes(x=cut))+
    geom_bar()
```

자동으로 빈도로 설정

```{r}
ggplot(diamonds, aes(x=cut))+
    stat_count()
```

stat_count()을 사용해 y축을 빈도로 지정

#### y축 데이터 원값

```{r}
demo <- tribble( 
  ~cut, ~freq, 
  "Fair", 1610, 
  "Good", 4906, 
  "Very Good", 12082,
  "Premium", 13791, 
  "Ideal", 21551 )
```

```{r}
ggplot(data = demo) + 
  geom_bar(mapping = aes(x = cut, y = freq), stat = "identity")
```

stat을 설정해 빈도, 원 값으로 나타낼 수 있다.

#### y축 비율로

```{r warning=FALSE}
ggplot(diamonds)+
    geom_bar(aes(cut,stat(prop),group=1))
```

#### stat_summary(데이터 요약)

```{r warning=FALSE}
ggplot(diamonds)+
    stat_summary(aes(x=cut, y=depth),
                 fun.ymin = min,
                 fun.ymax = max,
                 fun.y = median)
```

?stat_summary를 통해 설명을 볼 수 있다. \## 위치조정 \#### 범주별 다른 테두리색

```{r}
ggplot(diamonds)+
    geom_bar(aes(cut, color=cut))
    
```

#### 범주별 다른 막대 색

```{r}
ggplot(diamonds)+
    geom_bar(aes(cut, fill=cut))
    
```

#### 막대 누적

```{r}
ggplot(diamonds)+
    geom_bar(aes(cut, fill=clarity))
```

### position 인수

```         
position=
          "identiey"    : 정확히 배치 - 겹침 
          "dodge"       : 서로 옆으로 - 개별값 비교  
          "fill"        : 동일 높이 - 비율 
          "jitter"      : 산점도-오버플로팅 방지  
```

### 막대 누적

#### 1.position = "identity"

```{r}

ggplot(diamonds, aes(cut,fill=clarity))+
    geom_bar(position = "identity",
             alpha=1/5)
```

#### 2. position = "fill"

```{r}
ggplot(diamonds)+
    geom_bar(aes(cut, fill = clarity), position = "fill")
```

#### 3. position = "dodge"

```{r}
ggplot(diamonds)+
    geom_bar(aes(cut, fill = clarity), position = "dodge")
```

### 오버플로팅

#### 4. position = "jitter"

```{r}
ggplot(mpg)+
    geom_point(aes(displ,hwy), position = "jitter")
```

오버플로팅을 피할 수 있다. = geom_jitter

## 좌표계

```         
coord_flip()    : x-y축 변환 
coord_polar()   : 극좌표, geom_bar와 함께 사용 
```

#### x축, y축 위치 바꾸기

```{r}
ggplot(mpg, aes(class, hwy))+
    geom_boxplot()+
    coord_flip()
```

#### 극좌표 사용 - 장미차트 만들기

```{r}
ggplot(diamonds)+
    geom_bar(aes(x=cut, fill=cut),
             show.legend = T,
             width = 1)+
    theme(aspect.ratio = 1)+
    labs(x = NULL, y=NULL)+
    coord_polar()
```
