---
title: '[중간고사정리]탐색적자료분석'
author: "215083 박재석"
date: "`r Sys.Date()`"
output: html_document
---

```         
[변동]
범주형: 막대그래프, 상자그림
연속형: 산점도, 상자그림, 히스토그램

[공변]
두 범주형 관게
두 연속형 관계
범주형 변수에 따른 연속형 관계
```

```{r message=FALSE}
library(tidyverse)
```

## 변동

```         
binwidth            : 히스토그램의 간격 폭 설정 

cut_width           : count와 함께 쓰면 빈도를 볼 수 있다. 
geom_freqpoly       : 각 변주형 변수에 따라 연속형 변수 나타냄 
                      y=..density..옵션-비율로 볼 수 있음.        
coord_cartesian()   : 확대-이상치 확인에 활용 
```

```{r}
ggplot(diamonds)+
    geom_histogram(aes(x=carat), binwidth = 0.5)
```

```{r}
diamonds %>% 
    count(cut_width(carat, 0.5))
```

```{r}
diamonds %>% 
    filter(carat<3) %>% 
    ggplot(aes(x=carat, color = cut))+
    geom_freqpoly()
```

높이를 선으로 나타냄. 범주에따라 빈도가 어떻게 달라지는 지 보기 위함. 전체적인 빈도수가 많이 다르므로 분포의 차이를 파악하기 어려움

```{r}
ggplot(data = diamonds, aes(x=price, y= ..density..))+
    geom_freqpoly(aes(color= cut), binwidth =500)
```

y= ..density.. 옵션을 이용해 밀도를 기준으로 바꿀 수 있다. (비율로 볼 수 있다.)

### faithful 데이터

```{r}
ggplot(faithful, aes(x=eruptions))+
    geom_histogram(binwidth = 0.25)
```

연속형을 두 군집으로 나눠 범주처럼 쓸 수 있음.

## 이상값 확인

```{r}
ggplot(diamonds)+
    geom_histogram(aes(x=y), binwidth = 0.5)+
    coord_cartesian(ylim = c(0,50))
```

## 결측값

```         
between()   : 사이값 추출 
ifeles()    : 참 - 두번째, 거짓 - 세번째
```

```         
[이상치를 처리하는 방법법]
1. 제거: 제거한 사실을 밝혀야한다(입력오류인지, 이상치인지 밝혀야한다. )
2. 평균으로 대체
3. NA로 대체하여 표기해 이상치임을 표현
```

#### 이상값 포함된 행 전체 삭제

```{r}
diamonds %>% 
    filter(between(y,3,20))
```

between사용해 사이값만 가지고옴.

#### 이상값을 결측값으로 변경

```{r}
diamonds %>% 
    mutate(y = ifelse(y<3|y>20,NA,y))

```

ifeles: True이면 두번째, False이면 세번째

## 공변동

```         
둘 이상의 변숫값이 연관되어 동시에 변하는 경향을 말함. 
두 게 이상의 변수 사이의 관계를 시각화가 좋은 방법 
변수의 유형의 따라 방법 달라짐. 
```

```         
outlier.color   : 이상치 색상 선택
reorder         : class 순서 변경 
geom_count      : 개수에 따라 원 커짐
geom_tile       : 개수에 따라 색 진해짐(범주-범주)
[2차원 bin]
geom_hex        : 빈도에따라 색진해짐(연속-연속) 
geom_bin2d      : 빈도에따라 색진해짐(연속-연속)
[boxplot]
varwidth = T    : 빈도에 따라 너비 넓어짐
cut_number      : 빈도에 따라 널어지게 할 수 있다. 
```

### 박스플롯으로 분포 보기

```         
[박스플롯  구성 설명]
F_L: 1사분위수 * 3
f_L: 1사분위수 * 1.5
Q_1
Q_2
Q_3
f_U: 3사분위수 * 1.5
F_U: 3사분위수 * 3

(f_L,f_U)에서최소,최대 수염으로 표시
(f,F):점
(F,inf):별
```

```{r}
diamonds %>% 
    ggplot(aes(x=cut,y=price))+
    geom_boxplot()
```

```{r}
diamonds %>% 
    ggplot(aes(x=cut,y=price, fill=cut))+
    geom_boxplot(outlier.color = "red")
```

범주마다 색 다르고, 이상치 색넣음

#### reorder 옵션

```{r}
mpg %>% 
    ggplot(aes(x=reorder(class,hwy,FUN=median),
               y=hwy))+
    geom_boxplot()
```

추세를 더욱 쉽게 파악하기 위해 변수의 중간값으로 class변수의 순서를 바꿈.

#### 두개의 범주형 변수

```{r}
ggplot(diamonds)+
    geom_count(aes(x=cut, y=color))
```

```{r}
diamonds %>% 
    count(color, cut) %>% 
ggplot(aes(x=color, y=cut))+
    geom_tile(aes(fill=n))
```

### 두 개의 연속형변수

```{r}
diamonds %>% 
    filter(carat<3) %>% 
    ggplot()+
    geom_bin2d(aes(x=carat, y=price))
```

```{r}
library(hexbin)
```

```{r}
diamonds %>% 
    filter(carat<3) %>% 
    ggplot()+
    geom_hex(aes(x=carat, y=price))
```

#### boxpolt과 그룹

```{r}
diamonds %>% 
    filter(carat<3) %>%
    ggplot(aes(x=carat,y=price))+
    geom_boxplot(aes(group=cut_width(carat,0.1)))
```
  
  
  
구간을 나눠 구간별로 박스플롯을 그렸다. 

```{r}
diamonds %>% 
    filter(carat<3) %>%
    ggplot(aes(x=carat,y=price))+
    geom_boxplot(aes(group=cut_number(carat,20)))
```

박스플롯의 너비를 점의 개수와 비례하도록 설정(연속형)

```{r}
diamonds %>% 
    filter(carat<3) %>%
    ggplot(aes(x=cut,y=price))+
    geom_boxplot(varwidth = T)
```
   
범주형인 경우- varwidth이용
