---
title: '[중간고사정리]데이터변형'
author: "215083 박재석"
date: "`r Sys.Date()`"
output: html_document
---
```{r include=FALSE}
library(nycflights13)
library(tidyverse)
```
## 기본 정리 
```
[tibble에서 데이터형]
int     :정수
dbl     :더블형, 실수
chr     :문자형벡터, 문자열
dttm    :데이트-타임(tibble에서 편한 점)
lgl     :논리형
fctr    :펙터   
date    :데이트형
```
```
[dply 기초 - 원하는 행, 열 뽑기]
filter()    :값을 기준으로 선택 - 순서 변경이 안됨
arrange()   :행 재정렬 - 순서 변경 가능
select()    :이름으로 변수 선택 - ZoomIn 기능, 일부만 가져옴
mutate()    :기존 변수를 함수로 새 변수 생성
summarise() :많은 값 하나로 합침
```
## 비교, 논리연산 
```
[비교]
==      :같다
!=      :같지 않다
near()  :정밀한 계산
[논리]
|       :or
&       :and
!       :not
%in%    :포함연산자
```
## 드 모르간을 이용한 단순화 
```
[드모르간]
!( x & y ) = !x | !y

!( x | y ) = !x & !y
```
## 결측값
```
is.na()     : 결측치이면 True 반환
na.omit()   : 결측치 제거
```
+ 결측값이 포함된 연산의 결과는 무조건 NA
```{r}
df <- tibble(x=c(5,2,NA))
arrange(df,x)
```
결측값은 항상 마지막에 정렬 

## 정렬
```
기본        : 오름차순
내림차순    : arrange(desc())
```
#### 결측값을 위로 올리기 
```{r echo=TRUE}
df <- tibble(x= c(-1,3,9,NA,6,2))
```
```{r echo=TRUE}
#결측치 제외한 나머지 오름차순 
df %>% 
    arrange(desc(is.na(x)))

```
```{r echo=TRUE}
#결측치 제외한 나머지 내림차순 
df %>% 
    arrange(desc(x)) %>% 
    arrange(desc(is.na(x)))

```
## 열 선택 
```
select()                : 선택한 변수 제외 누락 
rename()                : 언급하지 않은 변수 유지
                          변수명 변경  
select() + everything() : 선택하지 않은 변수 유지
= relocate()            : 선택하지 않은 변수 유지 
where(is.character)     : 문자인 변수만 선택 
( : )                   : 두 변수 사이 모두 선택
-( : )                  : 두 변수 사이 제외하고 선택
starts_with()           : 시작하는
ends_with()             : 끝나는
contains()              : 포함하는
one_of()                : 존재하는 
```
```{r}
flights %>% 
  relocate(year:dep_time, .after = time_hour)
```
선택한 변수 time_hour 뒤로 이동 

## 새로운 변수 추가
```
[mutate 인수]
.before = 1     : 새 변수 맨 앞에 
.after          : 원하는 곳 뒤에 
.keep="used"    : 언급된 변수만 출력
transmute()     : 새로운 변수만 출력 
```
```
[생성 함수]
%/%     : 몫 - 시간에서 시
%%      : 나머지 - 시간에서 분 
lag()   : 앞으로 밀기
lead()  : 앞으로 당기기
cumsum(): 누적합
cummean : 누적평균 
```
```
[랭킹]
rank()          : 소수, 동일값 같음, 결측치-하위
min_rank()      : 정수, 동일값 같음, 결측치-NA
row_number()    : 정수, 동일값 다른순위, 결측-NA
dense_rank()    : 정수, 동일값 하나로취급, 결측-NA
percent_rank()  : 비율, 동일값 하나로취급, 결측-NA
cume_dist()     : 누적비율, 동일값 같음, 결측-NA 
ntile(x,n)      : n개의 분위수로 나눔 
```

```{r}
flights_sml <- 
  select(flights, 
         year:day,
         ends_with("delay"), 
         distance, 
         air_time)
```
### mutate로 새 변수 만들기 
```{r}
mutate(flights_sml, 
       gain = dep_delay - arr_delay, #연착비행기가 얼마나 따라잡았는지? = 실제 출발시간- 실제 도착시간
       speed = distance / air_time * 60)  #속도= 운항 거리/비행시간 *60
```
### mutate 위치 바꾸기 
#### before 이용해 위치 바꾸기
```{r}
flights %>%
    select(year:day,
           ends_with("delay"),
           distance,
           air_time) %>% 
    mutate(gain = arr_delay - dep_delay,
           speed = distance / air_time*60,
           .before = 1) # 맨앞으로 
```
#### after 이용해 위치 바꾸기
```{r}
flights %>%
    select(year:day,
           ends_with("delay"),
           distance,
           air_time) %>% 
    mutate(gain = arr_delay - dep_delay,
           hours = air_time / 60,
           gain_per_hour = gain / hours,
           .after = day)
```
### 변수의 입력과 출력
#### .keep = "used" 사용
```{r}
flights %>%
    select(year:day,
           ends_with("delay"),
           distance,
           air_time) %>% 
    mutate(gain = arr_delay - dep_delay,
           hours = air_time / 60,
           gain_per_hour = gain / hours,
           .keep = "used" )
```
select와 mutate에서 사용되지 않은 변수는 제외 
#### transmute()이용해 새 변수만 남김 
```{r}
transmute(
  flights, 
  gain = dep_delay - arr_delay,   
  hours = air_time / 60,  
  gain_per_hour = gain / hours
)
```
### 유용한 생성함수 

#### 모듈러 연산
```{r}
flights %>% 
    transmute(dep_time,
              hour = dep_time%/%100,
              minute = dep_time%%100)
```
%/%은 몫, %%는 나머지-시간을 시와 분으로 분해할 수 있다.
### 오프셋 - 벡터를 당기거나 밀기 
```{r}
x <- 1:10
lag(x) 
```
벡터 x를 앞으로 1만큼 밀었다. 
```{r}
x <- 1:10
lead(x) 
```
벡터 x를 압으로 1만큼 당겼다. 
### 누적집계
```{r}
x<-1:10
```
```{r}
cumsum(x)
```
누적합
```{r}
cummean(x)
```
누적평균
### 랭킹
```{r}
y <- c(1,2,2,NA,3,4)
rank(y)
```
소수점 표시, 동일값 동일 랭크, NA: 가장 하위 
```{r}
y <- c(1,2,2,NA,3,4)
min_rank(y)
```
정수, 동일값 동일 랭크, NA: NA
```{r}
y <- c(1,2,2,NA,3,4)
row_number(y)
```
정수, 동일값 다른 랭크(순서대로), NA: na
```{r}
y <- c(1,2,2,NA,3,4)
dense_rank(y)
```
정수, 동일값 하나로 취급, NA: na
```{r}
y <- c(1,2,2,NA,3,4)
percent_rank(y)
```
비율, 동일값 하나로 취급 , NA: na
```{r}
y <- c(1,2,2,NA,3,4)
cume_dist(y)
```
누적 비율, 동일값 같은 랭크, NA: na

##### 가장 지연된 10개 항공 찾기 
```{r}
flights %>% 
    select(dep_delay,arr_delay,carrier) %>% 
    mutate(
        gain = dep_delay - arr_delay,
        rank = min_rank(desc(gain)),
    ) %>% 
    arrange(desc(gain)) %>% 
    head(10)
```
##### cars93 데이터프레임의 가격(Price)를 기준으로 정렬(ordering)이 된 상태에서 동일한 개수를 가진 4개의 sub group으로 나누기
+ cars93 데이터 
```{r message=FALSE}
library(MASS)
```
```{r}
Cars93[ ,c("Manufacturer", "Model", "Type", "Price")] %>%   
  mutate(quartile = ntile(Price, 4))
```
ntile을 사용하면 분위수로 나타낼 수 있다. 
## 그룹화 요약 
```
summarize() : 하나의 행으로 축약
na.rm =     : True: 결측치 제거후 연산  
n()         : 개수 세기 
```
### Laham 패키지 데이터 

```{r}
library(Lahman)
batting <- as_tibble(Lahman::Batting)
batting
```
```
playerID        : 플레이어 ID 코드
H               : 안타(Hits)
AB              : 유효타석수
타율(기술수준)  : H/AB
```
#### 기술 수준과 유효타석수 사이 상관관계보기
```{r}
batting %>% group_by(playerID) %>% 
    summarise(ba= sum(H, na.rm=T)/sum(AB, na.rm = T), 
              ab=sum(AB, na.rm = T)) %>% 
    filter(ab>100) %>% 
    ggplot(aes(ab,ba))+
    geom_point()+
    geom_smooth(se=F)
```
양의 상관관계를 보임 
### 유용한 함수 
```
[위치측정값]
mean()      :평균
median()    :중앙값
---
[산포 측정값]
sd()        :표준편차
IQR()       :사분위범위위
mad()       :중위절대편차 E[|x_i-mu|]
---
[순위 측정값]
min()       :최소
quantile(, ):분위수
max()       :최대
```
#### mad 예
```{r}
dt1 <- c(1,2,3,4,5,6,7,8,9,10)
dt2 <- c(1,2,3,4,5,6,7,8,9,100)
```
```{r}
dt_dev <- c(mad(dt1),mad(dt2),
            sd(dt1), sd(dt2),
            IQR(dt1), IQR(dt2))
names(dt_dev) <- rep(c("dt1","dt2"),3)
```
```{r}
barplot(dt_dev, beside=T,
        col=c("red","red","blue","blue","green","green")) 
legend("topleft",
  legend = c("MAD", "sd", "IQR"), fill = c("red","blue","green"), cex=1.2
)
```
```
[자리 측정값]
first()     :첫번째 측정값
nth()       :n번째 측정값
last()      :마지막 측정값 
---
[카운트]
n()             :그룹 크기 
sum(!is.na())   :결측값 없는 값 개수 
n_distinct()    :유일한 값
---
[논리형 값의 카운트와 그 비율 ]
sum(조건)   :True 개수
mean(조건)  :True 비율
```
#### 각 날짜의 처음과 마지막 항공편 출발 시간
```{r message=FALSE}
flights %>% 
    filter(!is.na(dep_time),!is.na(arr_time) ) %>% 
    group_by(month, day) %>% 
    summarise(fir_dep = first(dep_time),
              last_dep = last(dep_time))
```
#### 항공기가 비행한 마일 수 카운트 
```{r}
flights %>% 
    filter(!is.na(dep_time),!is.na(arr_time)) %>% 
    count(tailnum, wt=distance)
```
### 데이터 프레임을 다중변수로 그룹화 - 그룹해제 
```
.groups = "drop"        :그룹 해제 
.groups = "drop_last"   :마지막만 그룹 해제
.groups = "keep"        :그룹 유지
```

```{r}
daily <- flights %>% 
    group_by(year, month, day)

daily %>% 
    summarise(n=n())
```
경고 메세지 뜬다.

```{r}
daily <- flights %>% 
    group_by(year, month, day)

daily %>% 
    summarise(n=n(), 
              .groups = "drop_last")
```
#### 최악의 지연연 찾기 
```{r}
flights %>% 
    group_by(year, month, day) %>% 
    filter(rank(desc(arr_delay))<10)
```
#### 그룹별 척도를 위한 표준화 

```{r}
# 기준값보다 큰 그룹 모두 찾기기
popular_dests <- flights %>% 
  group_by(dest) %>% 
  filter(n() > 365)
popular_dests
```
```{r}
popular_dests %>% 
    filter(arr_delay > 0) %>% 
    mutate(prop_delay = arr_delay / sum(arr_delay)) 
```

